臺灣桃園地方法院刑事判決　　　　　　　 99年度訴字第981號
公　訴　人　臺灣桃園地方法院檢察署檢察官
被　　　告　蔡承祐
選任辯護人　吳西源律師
上列被告因妨害性自主罪案件，經檢察官提起公訴（99年度偵字
第18328 號），本院判決如下：
    主  文
蔡承祐對於女子以強暴之方法而為性交，處有期徒刑年貳月。
    事  實
一、蔡承祐與同事A 女（代號00000000，已滿18歲，真實姓名年
    籍詳卷）認識約1 個月左右，對A 女心生愛慕，於民國99年
    6 月20日中午12時50分許，蔡承祐因接獲A 女電話，得知A
    女心情不佳欲散心，乃於同日下午，駕車搭載A 女前往臺北
    市西門町、新竹市區○○○街，回程途中，蔡承祐向A 女表
    示追求而欲牽A 女的手，惟A 女以另有男友而拒絕，詎蔡承
    祐竟基於強制性交之犯意，於同日晚間8 時30分許，將車停
    靠在桃園縣觀音鄉○○○○路段之路邊，即強抓A 女左手臂，
    欲將A 女（坐於副駕駛座）拉過來，A 女不從，以右手推蔡
    承祐，蔡承祐即以另手抓A 女右手，A 女遂奮力扭轉自己手
    臂以掙脫（A 女因此受有左手臂、右手臂之抓痕及瘀傷），
    急欲開門逃脫，惟因車門遭鎖而無法開啟，蔡承祐旋撲往A
    女，並以身體強壓A 女，強行褪下A 女（身著連身短裙）之
    絲襪、內褲，即以手指強行插入A 女之陰道，而對A 女性交
    得逞，因A 女仍不斷踢動右腳，蔡承祐乃一面以身體持續壓
    制A 女，一面伸手將A 女座椅放平，以A 女平躺其下，期間
    A 女雖一度趁隙打開右後車門高呼「救命」，立遭蔡承祐制
    止、關門，A 女雖一再懇求蔡承祐放手，蔡承祐均置之不理
    ，A 女遂尖叫，蔡承祐即以手摀住A 女嘴巴，A 女遂咬住蔡
    承祐的手，蔡承祐旋以另手掐住A 女脖子（A 女因此受有頸
    部抓痕及瘀傷），A 女因而呼吸困難而不能抗拒，任由蔡承
    祐擺佈，遂依其指示脫去背心，蔡承祐旋將手伸入A 女衣服
    內，撫摸其胸部、陰部，繼而再褪去自己褲子，不顧A 女反
    對，強行以陰莖插入A 女陰道，以此強暴方式違反A 女意願
    而對之接續性交。得逞後，因蔡承祐要求A 女同往汽車旅館
    ，A 女乃以「好，但是要先送我回家」、「如果你帶我回家
    ，我可以把將天發生的事情當作沒有發生過」等語虛應以求
    平安返家，蔡承祐始載A 女返家。A 女返家後，回憶受辱，
    情緒難平，向祖母吐露此事，旋於翌日（21日）上午以爺爺
    生病為由向公司提出辭呈，惟經祖母轉知A 女之小姑後，於
    下午3 時30分許帶同A 女至醫院驗傷採證，報警追究，始循
    線查獲。
二、案經被害人A 女訴由桃園縣政府警察局平鎮分局報請臺灣桃
    園地方法院檢察署檢察官偵查起訴。
    理  由
壹、證據能力
一、按被告以外之人於審判外之言詞或書面陳述，除法律有規定
    外，不得作為證據，刑事訴訟法第159 條第1 項定有明文，
    是被告以外之人於審判外之言詞或書面陳述，除非法律別有
    規定者，否則不得作為證據。本件證人即告訴人A 女於警詢
    之陳述，經被告之辯護人爭執證據能力（見審訴卷第58頁）
    ，而檢察官並未舉證證明該證述有何較可信之特別情況，且
    為證明犯罪事實所必要之情形，依首開規定，前揭證人於警
    詢之陳述，在本案自不得作為證據。
二、其餘本件認定事實所引用之卷內所有卷證資料（包含人證與
    文書證據、物證等證據），檢察官及被告、辯護人於本院準
    備程序、審理時均不爭執證據能力（見審訴卷第58頁，本院
    卷第166 至168 頁），且無證據證明係公務員違背法定程序
    所取得；又卷內之各項文書證據，亦無刑事訴訟法第159 條
    之4 第1 款、第2 款顯有不可信而不得作為證據之情形，故
    本院均認有證據能力。
貳、實體部分
一、訊據被告對其於上開時、地，在車內以手指、陰莖插入A 女
    陰道而為性交行為，並在車內以手抓傷A 女手臂而有肢體衝
    突之情，坦認不虛（見偵卷第4 至9 、53至56頁，審訴卷第
    57頁反面，本院卷第169 頁），核與證人即告訴人A 女所指
    情節相符（見偵卷第38至41頁，本院卷第46至51頁、第87頁
    反面至第89頁），並有被告所使用0000000000號行動電話雙
    向通聯紀錄，及其所駕之汽車照片7 張在卷可稽（見偵卷第
    28至31頁、本院卷第13頁反面）；又A 女在案發後，於99年
    6 月21日下午3 時30分前往壢新醫院驗傷採證，發現其右手
    臂、左手臂、頸部均有抓痕及瘀傷之情，復有該醫院於99年
    9 月3 日壢新醫字第2010080278號函覆醫療影像照片3 張（
    見偵卷第68頁證物袋）、99年12月29日壢新醫字第20101201
     64 號函覆A 女病歷資料乙份在卷可稽（見本院卷第108 頁
    證物袋、第158 至163 頁），並經本院向該醫院函詢無訛，
    有該醫院100 年2 月8 日壢新醫字第2011010163號函存卷可
    資佐證（見本院卷第82頁、第108 頁證物袋）。
二、被告矢口否認有何強制性交犯行，辯稱：伊與A 女是在情投
    意合下發生性行為，伊並未施加任何強制手段或違背A 女意
    願，雙方肢體衝突之發生是起因於A 女在性交後告知已有男
    友之事，伊始失去理智出手抓A 女手臂，並遭A 女抓傷，伊
    事後雖有主動傳送道歉簡訊、簽立和解書並賠償20萬元，僅
    是針對伊對A 女拉扯造成傷害乙事，非表示伊有對A 女性侵
    云云（見偵卷第4 至9 、53至56頁，審訴卷第57頁反面，本
    院卷第169 頁）云云。經查：
  (一)上開犯罪事實，業據證人即告訴人A 女偵、審中堅證明確，
    且就案發過程詳證：「我當天放假，因為跟家人有一些小衝
    突，所以心情不好，想要去散心，我就打電話給我幾個朋友
    ，但是他們都沒空，後來我就打電話給被告，被告說有空，
    當天下午被告就到我家附近的便利商店找我，之後我們就到
    臺北西門町逛街，下午3 、4 點又到新竹市區○街，後來因
    為我想回家吃晚飯，就要被告送我回家，被告就開車載我，
    因為我沒有戴眼鏡，路況不熟，被告開什麼路我不清楚，只
    覺得那個地方很偏僻，被告開車時，有試圖要牽我的手，但
    我不讓他牽，被告也知道我有男友，被告還是試圖要牽我的
    手，我不讓他牽，被告問我為什麼，我說『你知道，還問為
    什麼』，被告還是試圖要牽我的手，我就握緊拳頭不讓他牽
    ，被告就突然停車，我問被告要幹嘛，被告就牽我的手，我
    不想給他牽，我就很生氣的跟被告說『我不想給你牽，就是
    不想給你牽，而且我有男朋友』，當時我坐在副駕駛座，被
    告坐在駕駛座，被告就拉我的左手臂，要把我拉到他那裡，
    我就用右手推他，被告就用另一隻手抓住我的右手，我很害
    怕反抗他，情緒很凌亂，我試圖要掙脫他的手，所以扭轉手
    臂，後來我掙脫他的手，想要開門下車，但車門是上鎖，我
    沒有辦法下車，被告就爬到副駕駛座，要壓住我，我拼命的
    抓他、踹他，我就大叫，他就摀我的嘴，我就咬著他的手不
    放，之後我又踹他，被告就用另一隻手把我的內褲及絲襪脫
    掉，並用手觸碰我的下體，因為我一直掙扎，被告就把副駕
    駛座椅子放平，我就順勢倒下，我就想開後車門，我打開後
    車門，我就大喊救命，結果被告就把後車門關上，我跟他說
    我這麼相信你，你為什麼這樣，被告就說因為他喜歡我，我
    繼續掙扎，有抓傷他的臉或頸部，之後被告要脫我的衣服，
    我就抓著衣服不讓他脫，並用腳踹他的下體，但不知道有無
    踹到，我一直尖叫，希望有人經過可以聽到，他怕別人聽到
    就用手摀住我的嘴，我就咬他的手不放，被告覺得痛，就用
    另一隻手掐住我的脖子，我感覺呼吸困難，就鬆開嘴巴，因
    為他掐著我的脖子，所以我就抓著他的手，當下我覺得很害
    怕，所以就放棄掙扎，我擔心他危及我的生命，所以我放棄
    掙扎隨便他，我心裡想趕快結束趕快回家，當時我穿連身裙
    ，外面穿一件小背心，我脫掉我的小背心後，就用一件外套
    蓋住我的眼睛，被告看我面無表情，就開始把他的手伸入我
    的衣服內撫摸我的胸部、下體，被告就把他自己褲子脫掉，
    用生殖器企圖插我的下體，但實際上有沒有插入我不清楚，
    被告並沒有戴保險套，整個過程我就不再掙扎…後來被告說
    要帶我去汽車旅館，我就說好，因為我怕被告不帶我回家，
    被告就開車，我就跟他說，我答應你，但你要先帶我回家，
    但被告堅持要帶我去汽車旅館，我就跟被告說，如果你帶我
    回家，我可以把今天的事情當作沒有發生過，但前提是你要
    先帶我回家，被告就說好，一路上我一直問被告要不要送我
    回家，他就說好，後來被告就直接載我回家」、「（問：性
    侵害過程中，你有無受傷？）有，我的手有抓痕、破皮，脖
    子也有勒痕，驗傷時，急診護士有幫我拍照」、「因為這件
    事，我不想再看到被告，所以我在99年6 月21日就離職。事
    發後不知道第幾天，是我已經遞辭呈之後，被告母親到公司
    來找我說要和解，人事主管打電話給我，說被告母親來找我
    要談和解，是被告他們提出要和解的」等語明確（見偵卷第
    38 至41 頁，本院卷第46至47頁）。
  (二)綜觀A 女於檢察官偵查及本院審理時，關於被告如何對之性
    侵害之證詞，結證綦詳，互核一致，不僅就如何遭被告強抓
    、壓制、強行脫去絲襪及內褲、以手指插入陰道、又摸胸、
    撫摸陰部、以手摀住其嘴巴、掐其脖子、使其無法抗拒後以
    陰莖插其陰道等具體情節，均能鉅細靡遺仔細詳述，其警詢
    陳述更係案發翌日旋即而為，且按諸A 女是被告強制性交之
    性侵害犯罪被害人，然其所為證詞，就若干不利於被告之關
    鍵事實，例如被告有無以陰莖插入性器官之情形，並未特意
    為不利被告之證述，足見證人A 女並無因為自己為犯罪之被
    害人，即刻意誇大偏頗為不實之證言，足見應係親身經歷其
    事，極為可信。A 女於案發後翌日至醫院驗傷結果，其右手
    臂、左手臂、頸部確均有抓痕及瘀傷之情，復有壢新醫院病
    歷資料及上揭函覆資料可稽，均與A 女所述遭性侵害情節相
    符。再衡諸A 女與被告僅係同事關係，2 人間並無任何仇恨
    怨隙，A 女實無構陷被告之動機。佐以A 女於案發後情緒沮
    喪，心情不穩，為避見被告而提辭呈，核與一般受性侵害後
    之反應相當，堪以信實。參諸A 女直言當時早有男友，被告
    對此亦不爭執，A 女當不致同意與被告在車內從事性交之行
    為，並進而自曝與男友以外之其他男子即被告發生性交關係
    之難堪情節於外，倘謂A 女係自願性交，殊難符常情事理。
    況若A 女有意誣陷被告，當有謀計為是，應不致報案前即盥
    洗自己身體（見偵卷第68頁證物袋內之壢新醫院驗傷診斷書
    之記載，本院卷第51頁反面A 女審理中之證詞），此方式如
    何有效誣陷被告，實難想像。且依證人A 女所證報案過程（
    見偵卷第41頁，本院卷第51頁反面），顯見A 女初無報警之
    意思，又豈會在警詢時突發構陷被告之想？已屬難解，況A
    女報案前，從未向被告提出金錢賠償或任何要求，亦難認有
    何誣陷之動機。而A 女遭被告性侵後，除被告主動傳送一通
    道歉簡訊之事實，與被告間並無任何通聯往來，亦有臺灣大
    哥大股份有限公司99年11月29日法大字第099165585 號函覆
    被告所使用0000000000號行動電話雙向通聯紀錄11頁在卷可
    稽（見本院卷第9 至15頁），均足徵A 女所述遭被告性侵之
    情，絕非子虛。
  (三)被告雖以前詞置辯，惟所辯其坐於後座，出手拉扯坐於右前
    座之A 女，竟會造成A 女正面之頸部抓痕及瘀傷之情，已悖
    事理。再被告就究竟性行為之前或之後與A 女發生肢體衝突
    ，說法一再反覆，先辯稱在性行為發生前與A 女發生起肢體
    衝突云云（見本院卷第75頁反面，及證人即製作警詢筆錄之
    證人蕭錫葆結證：被告是說在性行為發生之前就與A 女發生
    肢體衝突等語可稽，見本院卷第27頁反面至第28頁），經員
    警確認後，亦稱：「我承認「之前」我們有爭執，其他我不
    想回應（見本院卷第75頁反面之勘驗筆錄）、「（員警問：
    她有沒有反抗？）有爭執」，嗣員警直言「有爭執就是她不
    願意喔？她有爭執，才做這些動作？」後，被告旋改口翻稱
    「之後爭執」（見本院卷第77頁反面），惟經員警質問「之
    後」起爭執之原因，卻未能具體陳述，推稱「因為聊到不開
    心」、「因為有講到事情」云云，非惟被告就係性行為「之
    前」或「之後」與A 女發生肢體衝突之說法，前後完全不同
    ，於警詢當時甚至就究「之後起肢體衝突」之具體原因，是
    否係起因於A 女表示有男友，更是隻字未提，亦難遽信。再
    被告於審理中所辯，是A 女自行脫下絲襪、內褲云云，復與
    被告於警詢中所稱：是伊脫下A 女絲襪、內褲之情等語齟齬
    不一，有本院勘驗該次警詢錄音內容之勘驗筆錄在卷可按（
    見本院卷第77頁）。均俱見A 女所言不虛，被告迭次翻供，
    無非依隨證據之顯現而逐步狡展，自難信實。
  (四)況被告案發翌日，確有傳送內容為「對不起，今天你家人都
    會在嗎？讓我當你全家面道歉跟解釋，好嗎？」之道歉簡訊
    予A 女，有簡訊翻拍照片在卷可按（見偵卷第27頁），復主
    動和解支付20萬元賠償金額乙情，亦據證人A 女證述明確（
    見偵卷第41頁、本院卷第51頁反面），並有和解書、收據在
    卷可按（見偵卷第22至23頁），均見被告心虛之情，其有違
    反A 女性自主意願而為性交之事，不容狡展。
  (五)辯護人雖又辯稱：A 女之下半身並無外傷，衣物亦無破損云
    云（見本院卷122 、147 頁），惟被告確有造成A 女右手臂
    、左手臂、頸部確均有抓痕及瘀傷之傷勢，已如前述，且以
    被告、A 女2 人身高、體重懸殊之情（被告較A 女高20公分
    、體重更較A 女多達近40公斤之重，見本院卷第89頁、第16
    9 頁反面），被告實能輕易壓制A 女，則被告以身體強壓A
    女身體後，以手指陰莖插入A 女陰道對A 女強制性交等行為
    ，並不必然會造成A 女下半身受有外觀上明顯可見之傷勢或
    衣物破損，且況證人A 女亦未陳述其有因被告上開行為而衣
    物破損之情形，是尚難因A 女並無下半身之外傷或衣物破損
    ，即認其無遭被告強制性交之可能。
  (六)被告及辯護人雖再辯稱：由A 女案發前與被告密集通聯情形
    ，顯見A 女確實與被告交往中而為男女朋友關係，本案當係
    自願同意下之性交行為云云（見審訴卷第22至24、34至43頁
    、本院卷第117 至120 頁），惟依其所辯，則A 女既然同意
    與之性交，又豈有在性關係發生之後立即向被告告稱其另有
    男友，所辯顯非合理！況依辯護人所提出簡訊內容翻拍照片
    ，俱無男女交往表達愛意之親暱言詞（見審訴卷第34至43頁
    ）；由被告於警詢時自承2 人僅為同事關係（見本院卷第70
    頁反面之勘驗警詢錄音內容之勘驗筆錄），證人即被告公司
    之同事呂芳文亦證稱A 女始終堅稱2 人僅同事而非男女朋友
    關係乙情（見本院卷第91頁反面），益見被告所辯不實。
  (七)查被告坦認確有以手指、陰莖插入A 女陰道內一情，而A 女
    於案發當時已明確表明反對之意願，並有動作反抗，亦經本
    院詳認如前，被告於著手斯時，當有對A 女不願性交之主觀
    認識，至屬明確。
  (八)綜上所述，本案事證已臻明確，被告所辯各節，核係畏罪飾
    卸之詞，不足採信，犯行已堪認定，應依法論科。
三、按「稱性交者，謂非基於正當目的所為之下列性侵入行為：
    一以性器進入他人之性器、肛門或口腔，或使之接合之行為
    。二、以性器以外之其他身體部位或器物進入他人之性器、
    肛門或使之接合之行為。」刑法第10條第5 項定有明文，被
    告為滿足自己性慾，施加前揭強暴，以手指、陰莖插入A 女
    陰道，核其所為，係犯刑法第221 條第1 項之對於女子以強
    暴而為性交罪。被告對A 女強制性交前，違反A 女意願所為
    強制猥褻行為，為強制性交所吸收，不另論罪。被告先後以
    手指、陰莖插入A 女陰道之強制性交犯行，係基於單一犯罪
    決意，於同地、密接時間內所實施，侵害同一被害人法益，
    各行為之獨立性極為薄弱，依社會通念，難以強行分開，在
    刑法評價上，以視為數個舉動之接續施行，合為包括之一行
    為予以評價，較為合理，則屬接續犯，而為包括之一罪。爰
    審酌被告犯罪之動機、目的、手段、智識程度，雖與告訴人
    A 女和解，惟犯後否認犯行，未見悔意，暨告訴人因本案受
    創之程度等一切情狀，量處如主文所示之刑，以示懲儆。
據上論斷，應依刑事訴訟法第299 條第1 項前段，刑法第221 條
第1 項，判決如主文。
本案經檢察官黃榮德到庭執行職務。
中    華    民    國    100  年    7     月     4     日
                  刑事第九庭  審判長法  官  吳為平
                                    法  官  陳正昇
                                    法  官  蘇琬能
以上正本證明與原本無異。
如不服本判決應於收受判決後10日內向本院提出上訴書狀，並應
敘述具體理由。其未敘述上訴理由者，應於上訴期間屆滿後20日
內向本院補提理由書( 均須按他造當事人之人數附繕本) 「切勿
逕送上級法院」。
                                     書記官  黃惠鈴
中    華    民    國  100     年    7     月    4    日
附錄本案論罪科刑法條：
中華民國刑法第221條第1項（強制性交罪）
對於男女以強暴、脅迫、恐嚇、催眠術或其他違反其意願之方法
而為性交者，處 3 年以上 10 年以下有期徒刑。